【裁判字號】    89,台上,1195
【裁判日期】    890309
【裁判案由】    業務侵占
【裁判全文】
最高法院刑事判決                              八十九年度台上字第一一九五號
    上  訴  人  甲○○
右上訴人因業務侵占案件，不服台灣高等法院台中分院中華民國八十七年二月十一日
第二審更審判決（八十六年度上更(一)字第九十五號，自訴案號：台灣台中地方法院八
十四年度自字第九二七號），提起上訴，本院判決如左：
    主  文
上訴駁回。
    理  由
按刑事訴訟法第三百七十七條規定，上訴於第三審法院，非以判決違背法令為理由，
不得為之。是提起第三審上訴，應以原判決違背法令為理由，係屬法定要件。如果上
訴理由狀並未依據卷內訴訟資料，具體指摘原判決不適用何種法則或如何適用不當，
或所指摘原判決違法情事，顯與法律規定得為第三審上訴理由之違法情形，不相適合
時，均應認其上訴為違背法律上之程式，予以駁回。本件原判決論處上訴人甲○○以
共同連續意圖為自己不法之所有，而侵占對於業務上所持有之物罪刑。係依憑自訴人
品冠紙業股份有限公司代理人蔡富雄之指訴，證人鄭清隆、鄭國利之證詞，上訴人及
共犯黃稑暢供承之部分事實，及卷附自訴人所提統一發票、送貨憑單等影本各三十張
、紙箱受訂單影本八張、證人鄭國利、鄭清隆、廖信茂等所書立之聲明書等證據資料
，而為論斷，已述其所憑之證據及認定之理由。而以上訴人否認有上揭犯行及其所
為辯解，為飾卸之詞，不足採取，在理由內依憑卷證資料，詳加指駁。從形式上觀察
，原判決並無採證違反法則或調查之職責未盡之違法情形存在。上訴意旨，就原判決
所為事實認定，究竟如何違背法令，並未依據卷內訴訟資料，具體指明，徒執陳詞，
否認有侵占之意圖，並以空泛之詞，指摘原審職權調查有所未盡，難認已符合首揭法
定之第三審上訴要件。又上訴人所提案外人昌達電器工業股份有限公司之函文、統一
發票及送貨單，並無從證明自訴人公司確有因另批貨品給付遲延造成案外人鑫彩企業
有限公司受損害之情形，亦與上訴人應否負本件業務侵占罪責無關，自不能資為上訴
人有利之認定，原判決就此雖未說明，但既於原判決主旨及上訴人應負刑責之無關，
自不能執以指摘，資為適法之第三審上訴理由。其上訴違背法律上之程式，應予駁回
。又本件雖係刑事訴訟法第三百七十六條第三款所列之案件，惟於修正刑事訴訟法施
行前，原得上訴於第三審法院，且已繫屬於法院，依刑事訴訟法施行法第五條第一項
規定，仍應依施行前之法定程序終結之，附此明。
據上論結，應依刑事訴訟法第三百九十五條前段，判決如主文。
中      華      民      國    八十九    年      三      月      九      日
                              最高法院刑事第四庭
                                  審判長法官  黃  劍  青
                                        法官  劉  敬  一
                                        法官  林  增  福
                                        法官  邵  燕  玲
                                        法官  郭  毓  洲
      右正本證明與原本無異
                                              書  記  官
中      華      民      國    八十九    年      三      月     十六     日


司法院資訊處製作；財團法人民間司法改革基金會備份。
